# IPO企业收购问题求助

提问人：ying0518 时间：2014-02-14 16:02:01
请陈版，IPO企业收购一个公司，被收购公司存在一项或有资产无法作价，因此作价时未考虑此项或有资产，但在协议中约定若收购完成后若该项或者有资产能够收回，则归属于原股东所有，产生的的税费也由原股东承担。 这种收购协议对IPO企业是否有不利影响？

回答人：chenyiwei
不清楚具体情况。是否该协议将影响所收购资产、业务的完整性，即导致与所收购的业务密切相关（甚至构成其内在组成部分）的资产没有被纳入收购范围？

提问人：ying0518 时间：2014-02-16 19:49:19
谢谢陈版，这项或有资产是一项收入，因无法判断未来是否能够收到款项而未确认应收账款。

回答人：chenyiwei
将不确定性转移给外部，避免对拟上市公司产生不利影响，也不影响作价，应是比较常见的做法。